臺灣臺北地方法院刑事判決　　　　　　　100年度訴字第501號
公　訴　人　臺灣臺北地方法院檢察署檢察官
被　　　告　葉立屏
上列被告因違反毒品危害防制條例案件，經檢察官提起公訴（
100年度毒偵字第665號），嗣被告於準備程序進行中就被訴事實
為有罪之陳述，由本院裁定以簡式審判程序審理，判決如下：
    主  文
葉立屏施用第二級毒品，處有期徒刑月，如易科罰金，以新臺
幣壹仟元折算壹日，扣案之第二級毒品甲基安非他命壹包（不含
空包裝袋，驗餘淨重零點壹壹零柒公克）沒收銷燬，包裝上開甲
基安非他命之空包裝袋壹只沒收；又施用第一級毒品，處有期徒
刑陸月，如易科罰金，以新臺幣壹仟元折算壹日。應執行有期徒
刑捌月，如易科罰金，以新臺幣壹仟元折算壹日，扣案之第二級
毒品甲基安非他命壹包（不含空包裝袋，驗餘淨重零點壹壹零柒
公克）沒收銷燬，包裝上開甲基安非他命之空包裝袋壹只沒收。
    事  實
一、葉立屏因施用毒品案件，經臺灣臺東地方法院以95年度毒聲
    字第86號裁定送觀察、勒戒後，認無繼續施用毒品之傾向，
    於民國95年11月16日執行完畢釋放出所，並經臺灣臺東地方
    法院檢察署檢察官以95年度毒偵字第229 號為不起訴處分確
    定。
二、詎其竟不知悔悟，復於前開釋放完畢後5 年內，再基於施用
    第二級毒品甲基安非他命（下稱甲基安非他命）之犯意，於
    100年2 月18日下午4時10分許，在臺東縣池上鄉火車站內之
    公共廁所，以將甲基安非他命放入玻璃球內，燒烤產生煙霧
    而吸食之方式，施用甲基安非他命1 次；另基於施用第一級
    毒品海洛因（下稱海洛因）之犯意，於上開時地，以將海洛
    因加入香煙中吸食之方式，施用毒品海洛因1次。嗣於翌（
    19）日凌晨0時30分許，在臺北市○○區○○路4 段779號前
    ，為警盤查時查獲，並扣得其所有、供上開施用毒品犯行所
    用之甲基安非他命1 包（原淨重0.1110公克，取0.0003公克
    鑑定用罄，驗餘淨重0.1107公克），並經採集其尿液送驗後
    ，呈安非他命類、鴉片類陽性反應，而查獲上情。
三、案經臺北市政府警察局松山分局報告臺灣臺北地方法院檢察
    署檢察官偵查起訴。
    理  由
一、本案被告葉立屏所犯係死刑、無期徒刑、最輕本刑為3 年以
    上有期徒刑以外之罪，被告於準備程序中就被訴事實為有罪
    之陳述，經法官告知簡式審判程序之旨，並聽取公訴人、被
    告之意見後，本院認為適宜進行簡式審判程序，而依刑事訴
    訟法第273條之1第1項規定，裁定改用簡式審判程序。
二、前揭事實，業據被告於本院準備程序及審理時均坦承不諱（
    見本院卷第16頁反面、第18頁反面）；且被告於上開時、地
    為警查獲後所採集之尿液經送鑑驗結果，呈安非他命類、鴉
    片類陽性反應，此有臺灣尖端先進生技醫藥股份有限公司10
    0年3月9 日濫用藥物檢驗報告及臺北市政府警察局偵辦毒品
    案件尿液檢體委驗單各1 紙在卷可稽（見偵卷第45至46頁）
    ；又扣案之白色透明結晶1包（原淨重0.1110公克，取0.000
    3 公克鑑定用罄，驗餘淨重0.1107公克），經送交通部民用
    航空局航空醫務中心鑑定結果，檢出甲基安非他命成分，此
    有該局100年3月23日航藥鑑字第1001537號毒品鑑定書1紙附
    卷足憑（見偵卷第52頁），此外，復有臺北市政府警察局保
    安警察大隊第五中隊搜索扣押筆錄1 份、扣押物品目錄表及
    相片各1 紙在卷可稽（見偵卷第10至14頁）。綜上，由前述
    相關書證及證物等補強證據，足證被告上開任意性自白核與
    事實相符。又查被告前因施用毒品案件，經臺灣臺東地方法
    院以95年度毒聲字第86號裁定送觀察、勒戒後，認無繼續施
    用毒品之傾向，於95年11月16日執行完畢釋放出所，並經臺
    灣臺東地方法院檢察署檢察官以95年度毒偵字第229 號為不
    起訴處分等情，有臺灣高等法院被告前案紀錄表1 份在卷可
    按，被告於觀察、勒戒執行完畢釋放後5 年內再次違反毒品
    危害防制條例罪刑甚明。是本案事證明確，被告施用海洛因
    及甲基安非他命各1次之犯行均堪以認定，應予依法論科。
三、按海洛因、甲基安非他命分別係毒品危害防制條例第2 條第
    2項第1款、第2 款所規定之第一級毒品、第二級毒品，不得
    非法持有、施用。被告非法持有該等毒品進而施用，核其所
    為，分別係犯毒品危害防制條例第10條第1 項之施用第一級
    毒品罪及同條第2 項之施用第二級毒品罪。被告持有第一級
    毒品及第二級毒品之低度行為，均已分別為施用之高度行為
    所吸收，不另論罪。被告所犯上開2 罪，犯意各別，行為互
    殊，應予分論併罰。爰審酌被告前因施用毒品，歷經觀察、
    勒戒，惟仍未能戒絕毒癮，復繼續沾染毒品惡習，竟再為本
    案施用毒品犯行，顯見其不思悔改，自制力亦顯不佳；惟另
    考量被告於犯後已能坦承犯行，而其施用毒品之行為於本質
    上係屬自我戕害行為，反社會性之程度應屬較低等一切情狀
    ，分別量處如主文所示之刑，並定其應執行刑，及均諭知易
    科罰金折算標準，以示懲儆。
四、扣案之甲基安非他命1 包（驗餘淨重0.1107公克）屬查獲之
    第二級毒品，有上開毒品鑑定書1 紙附卷可參，應依毒品危
    害防制條例第18條第1 項前段規定沒收銷燬之（至於因鑑驗
    所需取樣部分，業已鑑析用罄，故毋庸予以沒收）；包裝上
    開甲基安非他命之空包裝袋1 只（係用於包裹甲基安非他命
    ，防止其裸露、潮濕，便於攜帶施用，並非不可分離），為
    被告所有供其犯罪所用之物，業據被告陳明在卷（見偵卷第
    32頁），應依刑法第38條第1項第2款之規定宣告沒收。
據上論斷，依刑事訴訟法第273條之1第1項、第299條第1 項前段
，毒品危害防制條例第10條第1項、第2項、第18條第1 項前段，
刑法第11條、第41條第1項前段、第8項、第51條第5 款、第38條
第1項第2款，判決如主文。
本案經檢察官趙雪瑛到庭執行職務。
中    華    民    國    100    年    6     月    2    日
                  刑事第十三庭  法  官  陳君鳳
以上正本證明與原本無異。
如不服本判決應於收受送達後10日內向本院提出上訴書狀，並應
敘述具體理由；其未敘述上訴理由者，應於上訴期間屆滿後20日
內向本院補提理由書（均須按他造當事人之人數附繕）「切勿逕
送上級法院」。
                                書記官  楊湘雯
中    華    民    國   100    年    6     月    3     日
附錄本案論罪科刑法條：
毒品危害防制條例第10條
施用第一級毒品者，處6月以上5年以下有期徒刑。
施用第二級毒品者，處3年以下有期徒刑。